【裁判字號】    92,交訴,77
【裁判日期】    920717
【裁判案由】    過失致死
【裁判全文】
臺灣彰化地方法院刑事判決                          九十二年度交訴字第七七號
    公  訴  人  臺灣彰化地方法院檢察署檢察官
    被      告  乙○○
右列被告因業務過失致死案件，經檢察官聲請簡易判決處刑（九十一年度偵字第八六
六九號），本院彰化簡易庭認不宜依簡易判決處刑，改依通常程序審理，本院判決如
左：
    主    文
乙○○從事業務之人，因業務上之過失致人於死，處有期徒刑壹年貳月，緩刑伍年。
    事    實
一、乙○○係受僱於衵發企業有限公司（以下稱衵發公司）之貨車司機，載運貨物為
    其平素業務，為從事駕駛業務之人。其於民國九十一年十月三日晚間，駕駛衵發
    公司所有車牌號碼ＱＳ－九二六二號自用小貨車，沿彰化縣福興鄉○○路由東往
    西方向行駛，欲往草港載運布料，於是日晚間八時三十分許，途經該路段彰鹿路
    二十八號前，原應注意該路段之行車速度不得超過時速五十公里（該路段為四線
    道之縣道，劃設有分向限制線，限速每小時五十公里），且依當時情形，天候晴
    ，路面乾燥無缺陷，道路無障礙物，視距良好，另現場雖無夜間照明設備，然道
    路二側住家或商店均有燈光，道路狀況猶可分辨，並無不能注意之情事，竟疏未
    注意及此，貿然以六十多公里以上之時速超速行駛於內側車道，復又疏於注意車
    前狀況，迨發現同向前方之行人謝美玲，亦疏未注意左右來車，即由北往南穿越
    劃有分向限制線之該處路段時，已煞避不及，而直接撞擊，造成謝美玲多發性外
    傷，引致低容積性休克而當場死亡。案發後，適為彰化縣警察局交通大隊鹿港分
    隊巡邏經過而發現，並通報彰化縣警察局鹿港分局派員處理。
二、案經彰化縣警察局鹿港分局報請臺灣彰化地方法院檢察署檢察官相驗後自動檢舉
    並聲請簡易判決處刑。
    理    由
一、訊據被告乙○○，對於其係受僱於衵發公司，並擔任ＱＳ－九二六二號自用小貨
    車駕駛，且於右揭時、地，駕駛前開自用小貨車過失肇事，使被害人謝美玲因而
    當場傷重死亡之事實供承不諱，核與被害人之夫甲○○於警、偵訊中暨本院調查
    時指訴之情節相符，並經證人劉良吉、蔡政廷分於警詢或偵查中證述明確，復有
    彰化縣警察局道路交通事故調查報告表、現場照片、彰化縣警察局鹿港分局處理
    現驗案件初步調查報告暨報驗書、被告之駕駛執照、勞工保險卡及ＱＳ－九二六
    二號自用小貨車行車執照等附卷可稽。稽之彰化縣警察局道路交通事故調查報告
    表及現場照片所示，被害人謝美玲乃於彰化縣福興鄉○○路四段二十八號前附近
    由東往西路段之內線車道，遭被告駕駛之前揭自用小貨車直接自後方撞擊，追撞
    後，現場垃圾散落物分布達五十點六公尺，擦痕則長達三十七點七公尺，被告駕
    駛之自用小貨車左側車頭凹陷，駕駛座前方擋風玻璃破裂，現場無任何煞車痕跡
    ，顯見被告當時駕駛車速過快，復未注意前方狀況，迨發現前方有被害人穿越道
    路時已不及反應，煞避不及，被告顯有疏失。而被害人確因本件車禍死亡，亦經
    臺灣彰化地方法院檢察署檢察官督同檢驗員相驗無訛，製有驗斷書、勘驗筆錄、
    相驗屍體證明書各一件在卷足憑。
二、按汽車之行車速度，依標誌或標線之規定；又汽車行駛時，駕駛人應注意車前狀
    況，並隨時採取必要之安全措施；道路交通安全規則第九十三條第一項前段、第
    九十四條第三項定有明文。查本件被告受僱於衵發公司，擔任貨車司機，駕駛貨
    車自屬其平素之業務。又依卷附之道路交通事故調查報告表，肇事地點限速時速
    五十公里，而本件車禍發生當時天候晴，路面乾燥無缺陷，道路無障礙物，視距
    良好，另事故發生時，現場雖為夜間且無照明，然從現場照片所示，道路二側住
    家或商店均有燈光，道路狀況猶可分辨，是依當時之客觀情形，並無不能注意之
    情事，竟疏未注意上開規定，貿然超速時行駛，未能適時注意當時穿越道路之被
    害人，以致煞避不及而直接撞擊，造成被害人當場死亡，被告有違上開道路交通
    安全規則之規定甚明，自難辭過失之責任。而被害人確因本件車禍死亡，已詳述
    如前，則被告之過失犯行與被害人之死亡間，顯有相當因果關係；再本件經送台
    灣省彰化縣區車輛行車事故鑑定委員會及台灣省車輛行車事故覆議鑑定委員會鑑
    定結果，雖認被害人穿越道路未注意左右來車為肇事主因，然亦均認被告駕駛自
    小貨車未注意車前狀況及超速行駛亦屬肇事原因，有上開鑑定委員會各別於九十
    二年一月二十日、同年四月一日出具之函及鑑定意見書在卷足憑，被告縱非肇事
    主因，亦難解免其應負之過失責任。從而，本件事證已明，被告過失犯行堪以認
    定。
三、核被告所為，係犯刑法第二百七十六條第二項之業務過失致人於死罪。公訴人認
    係犯刑法第二百七十六條第一項之過失致死罪，尚有未洽，應予變更。爰審酌被
    告尚無不良素行、犯後態度、本件肇事原因及其肇事後已與被害人家屬達成民事
    和解，有和解書影本乙紙附卷足按，復經被害人之夫甲○○到庭陳明等一切情狀
    ，量處如主文所示之刑，以示懲儆。末查被告前未曾受有期徒刑以上刑之宣告，
    有台灣彰化地方法院檢察署刑案資料查註紀錄表及台灣高等法院被告全國前案紀
    錄表各一紙在卷足憑，其偶因過失罹犯本罪，且犯後復知悔悟，迅即賠償被害人
    家屬，是經受此科刑教訓之後，被告當益知戒慎而無再犯之虞，本院認所宣告之
    刑以暫不執行為適當，爰併宣告緩刑五年，以勵自新。
據上論斷，應依刑事訴訟法第四百五十二條、第二百九十九條第一項前段、第三百條
，刑法第二百七十六條第二項、第七十四條第一款，罰金罰鍰提高標準條例第一條前
段，判決如主文。
本案經檢察官黃淑媛到庭執行職務
中      華      民      國      九十二    年      七      月    十七    日
                                臺灣彰化地方法院交通法庭
                                    法      官  王義閔
右正本證明與原本無異。
如不服本判決，應於判決送達後十日內，向本院提出上訴狀( 須附繕本 )。
告訴人或被害人對於判決如有不服具備理由請求檢察官上訴者，其上訴期間之計算係
以檢察官收受判決正本之日期為準。
                                      法院書記官  詹國立
中      華      民      國      九十二    年      七      月    十七    日
刑法第二百七十六條
因過失致人於死者，處二年以下有期徒刑、拘役或二千元以下罰金。
從事業務之人，因業務上之過失犯前項之罪者，處五年以下有期徒刑或拘役，得併科
三千元以下罰金。


司法院資訊處製作；財團法人民間司法改革基金會備份。
